【裁判字號】    98,易,1149
【裁判日期】    980619
【裁判案由】    竊盜
【裁判全文】
臺灣臺北地方法院刑事判決              98年度易字第1149號
公  訴  人  臺灣臺北地方法院檢察署檢察官
被      告  乙○○
選任辯護人  張豐祥律師
被      告  丁○○
選任辯護人  李金澤律師
上列被告因竊盜案件，經檢察官提起公訴（九十八年度偵字第六
五○一號），嗣於本院準備程序進行中，被告等就被訴事實均為
有罪之陳述，經本院裁定進行簡式審判程序，判決如下：
    主    文
乙○○、丁○○結夥三人以上，攜帶兇器，毀壞門扇竊盜未遂，
均累犯，各處有期徒刑伍月，如易科罰金，均以新臺幣壹仟元折
算壹日。扣案之手套壹支、黑色背包壹個、鐵撬貳支、鐵鉗貳把
、一字型螺絲起子肆支、十字型螺絲起子壹支、十字起字伍支、
尖嘴鉗壹把、美工刀壹支、天線壹支均沒收。
    犯罪事實
一、乙○○前於民國九十三、九十四年間因犯竊盜罪，經臺灣高
    等法院於九十五年七月十三日以九十五年度上易字第八五四
    號判決判處有期徒刑一年確定，復經臺灣高等法院依中華民
    國九十六年罪犯減刑條例規定，於九十六年十月一日以九十
    六年度聲減字第三五七六號裁定減為有期徒刑六月確定，於
    九十六年十月二十五日易科罰金執行完畢。
二、丁○○前於九十三、九十四年間因犯竊盜罪，經臺灣高等法
    院於九十五年七月十三日以九十五年度上易字第八五四號判
    決判處有期徒刑一年二月確定，復經臺灣高等法院依中華民
    國九十六年罪犯減刑條例規定，於九十六年七月十六日以九
    十六年度聲減字第一一七○號裁定減為有期徒刑七月確定，
    於九十六年七月十六日因縮短刑期執行完畢。
三、詎乙○○、丁○○均猶不知悔悟，竟與陳炳章（業經本院以
    九十七年度簡字第號判決判處有期徒刑四月確定）結夥，共
    同基於意圖為自己不法所有之犯意聯絡，於民國九十七年十
    一月十三日上午十一時許，由陳炳章攜帶其所有之手套一支
    、黑色背包一個及客觀上足以對人之生命、身體、安全構成
    威脅，且具有危險性而屬兇器之鐵撬二支、鐵鉗二把、一字
    型螺絲起子四支、十字型螺絲起子一支、十字起字五支、尖
    嘴鉗一把、美工刀一支、天線一支，一同前往位在臺北市○○區○○街一八一巷九弄一○號、一二號之公寓前，因見上
    開公寓一樓之樓梯間大門未關閉，乙○○、丁○○及陳炳章
    旋即進入該公寓住宅樓梯間，而均無故侵入他人住宅（涉嫌
    侵入住宅部分未經告訴，部分業經撤回告訴）後，由陳炳章
    負責在該公寓四樓樓梯間把風，乙○○、丁○○則持上開陳
    炳章攜帶之兇器毀壞鑲在已全家移民美國之戚敬農所有，位
    在臺北巿信義區○○街一八一巷九弄一○號四樓房屋之鐵門
    上門鎖而毀壞該門扇，進而撬開、毀壞上開戚敬農房屋之木
    門後，旋即進入上開戚敬農房屋，並乘現場無人在場之際，
    著手搜尋財物，因上開戚敬農房屋內並無值錢財物而未遂。
    嗣乙○○、丁○○與陳炳章毀壞上開戚敬農房屋對面之臺北
    巿信義區○○街一八一巷九弄一二號四樓甲○○住處之鐵門
    （涉嫌毀損罪嫌部分，業經撤回告訴）時，適甲○○返家，
    經甲○○與員警合力逮捕陳炳章，並當場扣得陳炳章所攜帶
    之手套一支、黑色背包一個、鐵撬二支、鐵鉗二把、一字型
    螺絲起子四支、十字型螺絲起子一支、十字起字五支、尖嘴
    鉗一把、美工刀一支及天線一支，始查知上情。
四、案經臺灣臺北地方法院檢察署檢察官偵查後自動檢舉簽分並
    偵查起訴。
    理    由
一、前揭犯罪事實，業據被告乙○○、丁○○於警詢、偵查及本
    院審理中坦承不諱，核與共同被告陳炳章於警詢及偵查中供
    述情節相符，復經證人戚敬農之父丙○○、甲○○於警詢及
    偵查時證述屬實，且經證人戚敬農之弟戚謹文於偵查中到庭
    證述無訛，並有臺北市政府警察局信義分局扣押物品目錄表
    及照片等件在卷可參，且有手套一支、黑色背包一個、鐵撬
    二支、鐵鉗二把、一字型螺絲起子四支、十字型螺絲起子一
    支、十字起字五支、尖嘴鉗一把、美工刀一支及天線一支扣
    案可佐，足徵被告等任意性自白與事實相符，應均堪採信。
    綜上所述，本件事證明確，被告等犯行均堪以認定，應均依
    法論科。
二、按刑法第三百二十一條第一項第三款所謂「兇器」，其種類
    並無限制，凡客觀上足對人之生命、身體、安全構成威脅，
    具有危險性之兇器均屬之，且祇須行竊時攜帶此種具有危險
    性之兇器為已足，並不以攜帶之初有行兇之意圖為必要，最
    高法院七十九年臺上字第五二五三號著有判例意旨可資參照
    。查本件被告乙○○、丁○○持以行竊之鐵撬二支、鐵鉗二
    把、一字型螺絲起子四支、十字型螺絲起子一支、十字起字
    五支、尖嘴鉗一把、美工刀一支及天線一支，均為金屬材質
    ，前端尖銳，質地堅硬，具有相當重量，依一般社會常情，
    均認金屬製之鐵撬二支、鐵鉗二把、一字型螺絲起子四支、
    十字型螺絲起子一支、十字起字五支、尖嘴鉗一把、美工刀
    一支及天線一支，在客觀上顯然均足以對人之生命、身體、
    安全構成威脅而具有危險性，均屬兇器。核被告乙○○、丁○○所為，均係犯刑法第三百二十一條第二項、第一項第二
    款、第三款、第四款之結夥三人以上，攜帶兇器，毀壞門扇
    竊盜未遂罪。被告乙○○、丁○○與共同被告陳炳章等三人
    就上開加重竊盜犯行，均有犯意聯絡及行為之分擔，皆為共
    同正犯。查（一）被告於九十三、九十四年間因犯竊盜罪，
    經臺灣高等法院於九十五年七月十三日以九十五年度上易字
    第八五四號判決判處有期徒刑一年確定，復經臺灣高等法院
    依中華民國九十六年罪犯減刑條例規定，於九十六年十月一
    日以九十六年度聲減字第三五七六號裁定減為有期徒刑六月
    確定，於九十六年十月二十五日易科罰金執行完畢；（二）
    被告丁○○於九十三、九十四年間因犯竊盜罪，經臺灣高等
    法院於九十五年七月十三日以九十五年度上易字第八五四號
    判決判處有期徒刑一年二月確定，復經臺灣高等法院依中華
    民國九十六年罪犯減刑條例規定，於九十六年七月十六日以
    九十六年度聲減字第一一七○號裁定減為有期徒刑七月確定
    ，於九十六年七月十六日因縮短刑期執行完畢，有臺灣高等
    法院被告全國前案紀錄表二份在卷可按，其等於有期徒刑之
    執行完畢後，五年內均故意再犯有期徒刑以上之本罪，均為
    累犯，應各依刑法第四十七條第一項之規定，分別加重其刑
    。被告等雖已著手於竊盜行為之實施，惟並未竊得任何財物
    置於其等實力支配之下，其等犯罪尚屬未遂，均為未遂犯，
    應各依刑法第二十五條第一項、第二項之規定，分別減輕其
    刑二分之一，並分別依法先加後減。爰分別審酌被告乙○○
    、丁○○前均有竊盜前科，素行非佳，竟均仍不思以正當途
    徑賺取所得，竟持屬於兇器之鐵撬二支、鐵鉗二把、一字型
    螺絲起子四支、十字型螺絲起子一支、十字起字五支、尖嘴
    鉗一把、美工刀一支、天線一支為本件竊盜犯行，惡性非輕
    ，惟犯罪後均坦承犯行，態度均尚佳，且並未竊得財物等一
    切情狀，兼衡其分別之犯罪動機、目的、素行、犯罪所生損
    害等一切情狀，爰分別量處如主文所示之刑，併諭知易科罰
    金之折算標準。又扣案之手套一支、黑色背包一個、鐵撬二
    支、鐵鉗二把、一字型螺絲起子四支、十字型螺絲起子一支
    、十字起字五支、尖嘴鉗一把、美工刀一支及天線一支均為
    共同被告陳炳章所有，且均供本案犯罪所用之物，業據被告
    乙○○、丁○○與共同被告陳炳章供明在卷，均依刑法第三
    十八條第一項第二款宣告沒收。
據上論斷，應依刑事訴訟法第二百七十三條之一第一項、第二百
八十四條之一、第二百九十九條第一項前段，刑法第二十八條、
第三百二十一條第二項、第一項第二款、第三款、第四款、第二
十五條第二項、第四十七條第一項、第四十一條第一項前段、第
三十八條第一項第二款，判決如主文。
本件經檢察官黃兆揚到庭執行職務
中    華    民    國    98    年    6     月    19    日
                臺灣臺北地方法院刑事第六庭
                    法      官  雷淑雯
以上正本證明與原本無異。
如不服本判決，應於判決送達後十日內向本院提出上訴狀（應抄
附繕本）。告訴人或被害人如對於本判決不服者，應具備理由請
求檢察官上訴，其上訴期間之計算係以檢察官收受判決正本之日
期為準。
                    書  記  官  胡詩唯
中    華    民    國    98    年    6     月    19    日
附錄本案論罪科刑法條全文
中華民國刑法第三百二十一條
犯竊盜罪而有左列情形之一者，處六月以上、五年以下有期徒刑
：
一、於夜間侵入住宅或有人居住之建築物、船艦或隱匿其內而犯
    之者。
二、毀越門扇、牆垣或其他安全設備而犯之者。
三、攜帶兇器而犯之者。
四、結夥三人以上而犯之者。
五、乘火災、水災或其他災害之際而犯之者。
六、在車站或埠頭而犯之者。
前項之未遂犯罰之。


司法院資訊處製作；財團法人民間司法改革基金會備份。
